【裁判字號】    98,勞簡上,4
【裁判日期】    980818
【裁判案由】    給付薪資
【裁判全文】
臺灣桃園地方法院民事裁定             98年度勞簡上字第4號
反訴原告
即上訴人    生活保全股份有限公司
法定代理人  戌○
訴訟代理人  簡長順律師
反訴被告
即被上訴人  甲○○
            申○○
            未○○
            丑○○
            己  ○
            乙○○
            丙○○
            巳○○
            酉○○
            丁○○
            亥○○
            癸○○
            戊○○
            卯○○
            辛○○
            寅○○
            子○○
            庚○○
兼上十八人
共      同
訴訟代理人  辰○○
反訴被告
即被上訴人  壬○○
            午○○
上列當事人間請求給付薪資事件，反訴原告對於民國97年12月31
日本院桃園簡易庭97年度桃勞簡字第24號第一審簡易判決提起上
訴並提起反訴，本院就反訴部分裁定如下：
    主  文
反訴駁回。
反訴之訴訟費用由反訴原告負擔。
    理  由
一、按「提起反訴，非經他造同意，不得為之。但有下列各款情
    形之一者，不在此限：一、於某法律關係之成立與否有爭執
    ，而本訴裁判應以該法律關係為據，並請求確定其關係者。
    二、就同一訴訟標的有提起反訴之利益者。三、就主張抵銷
    之請求尚有餘額部分，有提起反訴之利益者」，民事訴訟法
    第446 條第2 項定有明文。而上開規定於簡易案件之第二審
    訴訟程序亦準用之，同法436條之1第3項亦定有明文。
二、反訴原告起訴主張：反訴被告均未依兩造簽訂之勞雇契約約
    定事先預告終止勞動關係，自應依約各給付反訴原告新台幣
     (下同)13,500 元，另因反訴被告拒絕服勞務，致使反訴原
    告遭訴外人日月光社區終止合約，受有134,250 元之盈利損
    失，為此提起反訴等語。並聲明：反訴被告應各給付反訴原
    告13,500元，及連帶給付反訴原告134,250 元，並均自民國
    96年12月10日起至清償日止，按年息百分之五計算之利息。
三、查，本件反訴原告起訴請求反訴被告各給付13,500元之部分
    ，與反訴被告提起之本訴，其訴訟標的及原因事實均係相同
    ，且本訴及反訴之主要爭點均係反訴原告究竟有無以反訴被
    告未預告終止勞動契約為由，而得預扣反訴被告之薪資之權
    利，故就此部分本訴及反訴係屬於同一事件，依民事訴訟法
    第253 條之規定，自不容反訴原告再重複起訴請求。其次，
    關於反訴原告就其受有134,250 元之盈利損失而提起反訴之
    部分，因反訴被告已當庭表示不同意反訴之提起等語 (見本
    院98年8 月4 日言詞辯論筆錄)， 且此部分反訴之起訴事由
    即反訴原告有無遭訴外人日月光社區終止合約，受有134,25
    0 元之盈利損失，與本訴之起訴事由反訴原告能否以反訴被
    告未預告終止勞動契約為由而預扣反訴被告之薪資，本、反
    訴之間並無牽連之關係，已不符合民事訴訟法第260 條第1
    項之規定，而不得提起反訴。況且反訴原告是否受有盈利損
    失？及實際盈利損失為多少等法律關係之爭執，並非本訴裁
    判應以該法律關係為據，並請求確定其關係者；且與本訴亦
    非就同一訴訟標的有提起反訴之利益；再者，反訴原告就主
    張抵銷之請求亦未證明尚有餘額而有提起反訴之利益。足見
    反訴原告於本件簡易案件之第二審訴訟程序所提起之反訴，
    均與首揭民事訴訟法第446 條第2 項規定，得提起反訴之要
    件不相符合，故本件反訴原告之反訴，於法不合，應予駁回
    。
四、爰依民事訴訟法第436 條之1 第3 項、第446 條第2 項、第
    463 條、第249 條第1 項第6 款，第95條，第78條，裁定如
    主文。
中    華    民    國    98    年    8     月    18    日
                  民事第二庭    審判長法  官  劉克聖
                                      法  官  尹  良
                                      法  官  黃漢權
上列正本證明與原本無異
不得抗告。
中    華    民    國    98    年    8     月    18    日
                                      書記官  郭玉芬


司法院資訊處製作；財團法人民間司法改革基金會備份。
